---
title: "Disnet Notebook"
version: "0.8.6"
output: html_notebook
author: "Tino Marquez"
editor_options: 
  chunk_output_type: console
---

#Disney und Pixar Netzwerk
der wichtigsten Akteure und Mitarbeiter

Quellen für das Projekt:
https://pixar.fandom.com/wiki/Pixar_Wiki
https://disney.fandom.com/wiki/The_Disney_Wiki
https://www.imdb.com/
https://en.wikipedia.com
https://www.gamesradar.com/50-best-pixar-easter-eggs/
https://www.insider.com/pixar-movie-easter-eggs-2017-1
https://en.wikipedia.org/wiki/List_of_Pixar_film_references


##Laden der Pakete für das Projekt

```{r Pakete laden}
library(igraph)
library(igraphdata)
library(visNetwork)
library(tidygraph)
library(ggplot2)
library(ggraph)
library(stringr)
```

## Optionen für die Arbeitsumgebung
Standardmäßig limitiert R-Studio die Ausgabe von Variablen auf etwa 400. Durch die Größe useres Netzwerks können bei den Default-Einstellungen nicht alle Verbindungen dargestellt werden.
Hierfür wird die maximale Anzahl an Darstellungen erhöht.

```{r Sonderoptionen da Großes Netzwerk}
options(max.print=999999)
```

## Einlesen und Überprüfen der Daten
Da es bei unserem Projekt insgesamt über 3000 Datenpunkte gibt, haben wir uns entschieden, die Edgelisten der Figuren von den Edgelisten der Mitarbeiter (Directors, Producers und Writers), zu trennen. Rein technisch war es problemlos möglich die Netzwerke mit sämtlichen Akteuren darzustellen, allerdings ließ sich die Datenlast deutlich reduzieren. Gleichzeitig konnte auch eine, durch die größere Nodelist entstandene Verzerrung der Darstellung, durch das entfernen überflüssiger Akteure im Netzwerk vermieden werden.

### Einlesen der Filme und Figuren
```{r Edge- und Nodelist laden}
edges <- read.csv("https://raw.githubusercontent.com/tinomarst/pixar-226305/master/daten/el_fig.csv", header=T, as.is=T, sep=",") #Edgelist wird geladen
nodes <- read.csv("https://raw.githubusercontent.com/tinomarst/pixar-226305/master/daten/nl_fig.csv", header=T, as.is=T, sep = ",") #Nodelist wird geladen
matrix <- as.matrix(edges)#Matrix erstellen
disnet <- graph_from_data_frame(d=matrix, vertices=nodes, directed=FALSE) #Gesamtnetzwerk wird im Dataframe gespeichert
```

###Einlesen der Mitarbeiter und Filme
```{r Edge- und Nodelist laden}
edgesma <- read.csv("https://raw.githubusercontent.com/tinomarst/pixar-226305/master/daten/el_di.csv", header=T, as.is=T, sep=",") #Edgelist wird geladen
nodesma <- read.csv("https://raw.githubusercontent.com/tinomarst/pixar-226305/master/daten/nl_di.csv", header=T, as.is=T, sep = ",") #Nodelist wird geladen
matrixma <- as.matrix(edgesma)#Matrix erstellen
disnetma <- graph_from_data_frame(d=matrixma, vertices=nodesma, directed=FALSE) #Gesamtnetzwerk wird im Dataframe gespeichert
```


###Werte Überprüfen und Netzwerk validieren
```{r Überprüfung der Node-Daten der Figuren}
V(disnet)$name #Name des jeweiligen Knotens aus der Figuren-Nodelist
V(disnet)$art # Art des jeweiligen Knotens aus der Figuren-Nodelist
V(disnet)$prod # Art des jeweiligen Knotens aus der Figuren-Nodelist
V(disnet)$year # Art des jeweiligen Knotens aus der Figuren-Nodelist
V(disnet)$income # Art des jeweiligen Knotens aus der Figuren-Nodelist
```

```{r Überprüfung der Node-Daten der Mitarbeiter}
V(disnetma)$name #Name des jeweiligen Knotens aus der Figuren-Nodelist
V(disnetma)$art # Art des jeweiligen Knotens aus der Figuren-Nodelist
V(disnetma)$prod # Art des jeweiligen Knotens aus der Figuren-Nodelist
V(disnetma)$year # Art des jeweiligen Knotens aus der Figuren-Nodelist
V(disnetma)$income # Art des jeweiligen Knotens aus der Figuren-Nodelist
```

````{r Edge- und Vertex-Attribute der Figuren anzeigen}
list.vertex.attributes(disnet)
list.edge.attributes(disnet)
```

````{r Edge- und Vertex-Attribute der Mitarbeiter anzeigen}
list.vertex.attributes(disnetma)
list.edge.attributes(disnetma)
```


## Statistiken zum Netzwerk

### Figuren
```{r Ausgabe der Statistiken zu den Figuren}
degree(disnet, mode="IN") #Hier lässt sich der Knoten mit den meisten Verbindungen finden
components(disnet)
mean_distance(disnet)
edge_density(disnet)
clusters(disnet)
```
A113, Buzz Lightyear, Donald Duck (15), Mickey Mouse (24), Pinocchio (9), Ron Clements, Ball from Luxo (27), Princess Jasmine (11), Tinker Bell (7)


### Mitarbeiter
```{r Ausgabe der Statistiken zu den Mitarbeitern}
degree(disnetma, mode="IN") #Hier lässt sich der Knoten mit den meisten Verbindungen finden
components(disnetma)
mean_distance(disnetma)
edge_density(disnetma)
clusters(disnetma)
```
Clyde Geronimi, Hamilton Luske, Wilfred Jackson, Walt Disney, Wolfgang Reitherman, Bill Peet, Erdman Penner, John Lasseter, Ralph Wright, Ted Sears, Vance Gerry



## Einstellungen zur grafischen Darstellung des Netzwerks
```{r Grafische Ausgabe des Gesamtnetzwerks}

E(disnet)$width <- 2.5
V(disnet)$size <- 4

# Einstellungen für Filme
V(disnet)[V(disnet)$art == 1]$color <- "gold"
V(disnet)[V(disnet)$art == 1]$shape <- "square"
V(disnetma)[V(disnetma)$art == 1]$color <- "gold"
V(disnetma)[V(disnetma)$art == 1]$shape <- "square"

#Einstellungen für Figuren
V(disnet)[V(disnet)$art == 2]$color <- "blue"
V(disnet)[V(disnet)$art == 2]$shape <- "circle"
V(disnet)[V(disnet)$art == 3]$color <- "blue"
V(disnet)[V(disnet)$art == 3]$shape <- "circle"
V(disnet)[V(disnet)$art == 4]$color <- "blue"
V(disnet)[V(disnet)$art == 4]$shape <- "circle"
V(disnet)[V(disnet)$art == 5]$shape <- "circle"
V(disnet)[V(disnet)$art == 6]$shape <- "circle"
V(disnet)[V(disnet)$art == 7]$shape <- "circle"
V(disnet)[V(disnet)$art == 8]$shape <- "circle"
V(disnet)[V(disnet)$art == 9]$shape <- "circle"
V(disnet)[V(disnet)$art == 99]$shape <- "circle"


V(disnetma)[V(disnetma)$art == 5]$shape <- "circle"
V(disnetma)[V(disnetma)$art == 5]$color <- "cadetblue"

V(disnetma)[V(disnetma)$art == 6]$shape <- "circle"  #Director
V(disnetma)[V(disnetma)$art == 6]$color <- "cadetblue" #Director

V(disnetma)[V(disnetma)$art == 7]$shape <- "circle" #Producer
V(disnetma)[V(disnetma)$art == 7]$color <- "cadetblue" #Producer

V(disnetma)[V(disnetma)$art == 8]$shape <- "circle" #Writer
V(disnetma)[V(disnetma)$art == 8]$color <- "cadetblue" #Writer

#Einstellungen für die Kanten
E(disnetma)[E(disnetma)$Type == 6]$color <- "red"  #Director
E(disnetma)[E(disnetma)$Type == 7]$color <- "black"  #Producer
E(disnetma)[E(disnetma)$Type == 8]$color <- "yellow"  #Writer
E(disnetma)[E(disnetma)$Type == 1]$color <- "white"  #Film

E(disnetma)$width <- 4
V(disnetma)$size <- 6


V(disnet)$name <- nodes$name #Die jeweiligen Namen aus der Nodelist werden übernommen
```

## Disney-Pixar Gesamtnetzwerk der Figuren
```{r Erstellen des ersten Plots}

durchmesser <- layout.kamada.kawai(disnet, niter = 50) #zuweisen des Layouts für einfache Skalierbarkeit
durchmesser <- norm_coords(durchmesser, ymin=-1, ymax=1, xmin=-1, xmax=1) #zuweisen der Grundkoordinaten


plot(disnet, 
     vertex.size=5,
     rescale=F,
     layout=durchmesser*2.0) # erste Darstellung des Gesamtnetzwerks

#data <- toVisNetworkData(disnet)
#visNetwork(nodes = data$nodes, edges = data$edges, height = "500px")

```


## Teilnetzwerke
### Erstes Teilnetzwerk
```{r Teilnetzwerke erstellen}
a1 <- delete.vertices(disnet, V(disnet)[art == 2])
a2 <- delete.vertices(a1, V(a1)[art == 3])
par(mfrow=c(1,1))
plot(a2)
```


### Ego-Netzwerke spannender Akteure oder Filme
```{r Ego-Netzwerke}

#Mickey Mouse
mickey_ego <- make_ego_graph(disnet, order=1, c("Mickey Mouse"))
plot(mickey_ego[[1]])

#Toy Story 4
ts4_ego <- make_ego_graph(disnet, order=2, c("Toy Story 4"))
plot(ts4_ego[[1]])

#Who Framed Roger Rabbit
wfrr_ego <- make_ego_graph(disnet, order=2, c("Who Framed Roger Rabbit")) #Egonetzwerk Who Framed Roger Rabbit
wfrrsm <- delete.vertices(wfrr_ego[[1]],which(degree(wfrr_ego[[1]])<2)) #Hier werden alle 1-fachen und Isolates entfernt

par(mfrow=c(1,2)) #Anzeige für zwei Netzwerke partitionieren
plot(wfrr_ego[[1]]) #Plot Roger rabbit
plot(wfrrsm) #Plot Roger Rabbit mit deg < 2

par(mfrow=c(1,1)) #Anzeige für ein Netzwerk partitionieren
plot(wfrrsm) #Plot Roger Rabbit mit deg < 2

wfrr_ego
gr <- graph_from_literal(wfrr_ego)
plot(gr)

#Monsters University
monuni_ego <- make_ego_graph(disnet, order=2, c("Monsters University"))
monunism <- delete.vertices(monuni_ego[[1]],which(degree(monuni_ego[[1]])<2)) #Hier werden alle 1-fachen und Isolates entfernt

par(mfrow=c(1,2)) #Anzeige für zwei Netzwerke partitionieren
plot(monuni_ego[[1]]) #Plot Monsters University mit deg < 2
plot(monunism) #Plot Monsters University mit deg < 2

#A113
a113_ego <- make_ego_graph(disnet, order=2, c("A113"))
a113_egosm <- make_ego_graph(disnet, order=1, c("A113"))
a113sm <- delete.vertices(a113_ego[[1]],which(degree(a113_ego[[1]])<2)) #Hier werden alle 1-fachen und Isolates entfernt

par(mfrow=c(1,3)) #Anzeige für zwei Netzwerke partitionieren
plot(a113_ego[[1]]) #Plot A113 Ego Netzwerk mit deg < 2
plot(a113sm) #Plot A113 Ego Netzwerk mit deg < 2
plot(a113_egosm[[1]]) #Plot A113 Ego Netzwerk mit deg < 2


#Ralph breaks the Internet

V(disnet)[V(disnet)$prod == 1]$color <- "blue"
V(disnet)[V(disnet)$prod == 2]$color <- "blue"
V(disnet)[V(disnet)$prod == 3]$color <- "green"
V(disnet)[V(disnet)$prod == 4]$color <- "red"
V(disnet)[V(disnet)$prod == 5]$color <- "black"
V(disnet)[V(disnet)$prod == 6]$color <- "yellow"
V(disnet)[V(disnet)$prod == 7]$color <- "blue"
V(disnet)[V(disnet)$prod == 8]$color <- "blue"
V(disnet)[V(disnet)$prod == 99]$color <- "white"


rbrks_ego <- make_ego_graph(disnet, order=2, c("Ralph Breaks the Internet"))
rbrks_egosm <- make_ego_graph(disnet, order=1, c("Ralph Breaks the Internet"))
rbrkssm <- delete.vertices(rbrks_ego[[1]],which(degree(rbrks_ego[[1]])<2)) #Hier werden alle 1-fachen und Isolates entfernt

par(mfrow=c(1,3)) #Anzeige für zwei Netzwerke partitionieren
plot(rbrks_ego[[1]]) #Plot Ralph Ego mit deg < 2
plot(rbrkssm) #Plot Ralph Ego mit deg < 2
plot(rbrks_egosm[[1]]) #Plot Ralph Ego mit deg < 2

par(mfrow=c(1,1))
plot(rbrks_ego[[1]], main="Ego-Netzwerk Ralph Breaks The Internet") #Plot Ralph Ego mit deg < 2

```

### Ego Netzwerke der Mitarbeiter
Clyde Geronimi, Hamilton Luske, Wilfred Jackson, Walt Disney, Wolfgang Reitherman, Bill Peet, Erdman Penner, John Lasseter, Ralph Wright, Ted Sears, Vance Gerry

```{r}
par(mfrow=c(1,1))

#Clyde Geronimi
clyde_ego <- make_ego_graph(disnetma, order=2, c("Clyde Geronimi"))
plot(clyde_ego[[1]])

#Hamilton Luske
hamilton_ego <- make_ego_graph(disnetma, order=1, c("Hamilton Luske"))
plot(hamilton_ego[[1]])

#Walt Disney
walt_ego <- make_ego_graph(disnetma, order=2, c("Walt Disney"))
plot(walt_ego[[1]])

#John Lasseter
lasseter_ego <- make_ego_graph(disnetma, order=2, c("John Lasseter"))
plot(lasseter_ego[[1]])

```

### Beschränkung der Figuren nach den Produktionsstudios


### Cameos nach Studios - wer produziert die meisten Easter Eggs

```{r Pixar Teilnetzwerk}

pix1 <- induced.subgraph(disnet, 
  V(disnet)[ prod %in% c("2", "3", "") ]) #
pix15 <- delete.vertices(simplify(pix1), degree(pix1)<=4)
pix2 <- delete.vertices(simplify(pix15), degree(pix15)<=2)

V(pix2)[V(pix2)$art == 1]$color <- "red"
V(pix2)[V(pix2)$art == 2]$color <- "blue"

pixzoom <- layout.kamada.kawai(pix2) #zuweisen des Layouts für einfache Skalierbarkeit
pixzoom <- norm_coords(pixzoom, ymin=-1, ymax=1, xmin=-1, xmax=1) #zuweisen der Grundkoordinaten
```
```{r Disney Teilnetzwerk}

dis1 <- induced.subgraph(disnet, 
  V(disnet)[ prod %in% c("2", "1", "") ]) #
dis15 <- delete.vertices(simplify(dis1), degree(dis1)<=3)
dis2 <- delete.vertices(simplify(dis15), degree(dis15)<=2)

V(dis2)[V(dis2)$art == 1]$color <- "red"
V(dis2)[V(dis2)$art == 2]$color <- "blue"

diszoom <- layout.kamada.kawai(dis2) #zuweisen des Layouts für einfache Skalierbarkeit
diszoom <- norm_coords(diszoom, ymin=-1, ymax=1, xmin=-1, xmax=1) #zuweisen der Grundkoordinaten
```

```{r Disney und Pixar Teilnetzwerk}

dip1 <- induced.subgraph(disnet, 
  V(disnet)[ prod %in% c("2", "3", "1", "") ]) #
dip15 <- delete.vertices(simplify(dip1), degree(dip1)<=2)
dip2 <- delete.vertices(simplify(dip15), degree(dip15)<=2)

V(dip2)[V(dip2)$art == 1]$color <- "red"
V(dip2)[V(dip2)$art == 2]$color <- "blue"

dipzoom <- layout.kamada.kawai(dip2) #zuweisen des Layouts für einfache Skalierbarkeit
dipzoom <- norm_coords(dipzoom, ymin=-1, ymax=1, xmin=-1, xmax=1) #zuweisen der Grundkoordinaten
```

```{r Plot der drei Netzwerke}
par(mfrow=c(1,2))
plot(pix2, 
     vertex.size=5,
     rescale=T,
     layout=pixzoom*1.2,
     main="Cameos bei Pixar")

plot(dis2, 
     vertex.size=5,
     rescale=F,
     layout=diszoom*1.2,
     main="Cameos bei Disney")

par(mfrow=c(1,1))
plot(dip2, 
     vertex.size=5,
     rescale=F,
     layout=dipzoom*1.2,
     main="Cameos Universumübergreifend")

dipcluster <- cluster_label_prop(dip2) # Cluster werden gesucht
class(dipcluster)


plot(dipcluster, dip2, vertex.size=3,
     rescale=F,
     layout=dipzoom*1.2,
     main="Cameos als Cluster")
```


### Cameos nach Studios - wer produziert die meisten Easter Eggs
### Cameos nach Mitarbeitern
### Cluster von Mitarbeitern vs. Figuren
Hier hat sich gezeigt, dass es mehr Mitarbeitercluster gibt als Figurencluster. DAs bedeutet, die Figuren werden aus verschiedenen Film-Gruppen übernommen.
### Zeitliche Darstellung der Pixar Cameos
Funfact es gibt einen Film, der geteasert wurde dann aber doch nicht gedreht wurde.

### Anzeigen der Disney Figuren im Vergleich zu den Pixar-Figuren
```{r Anzeigen der Figuren aus dem Disney und Pixar-Netzwerk}
# ACHTUNG !!! funktioniert noch nicht so gut!!!!!
disneycluster <- cluster_label_prop(disnet) # Cluster werden gesucht
class(disneycluster)
plot(disneycluster, disnet, layout=layout_with_kk) # erste Darstellung des Gesamtnetzwerks mit Clustern

c <- clusters(disnet)
d <- data.frame(membership=c$membership, prod=V(disnet)$prod, id=1:length(V(disnet)))
c$disprod_members <- aggregate(d$prod=="1", by=list(d$membership), FUN=sum)[,2]
c$pixprod_members <- aggregate(d$prod=="3", by=list(d$membership), FUN=sum)[,2]
V(disnet)$group_has_disprod <- (c$disprod_members[ c$membership ] > 0)
V(disnet)$group_has_pixprod <- (c$pixprod_members[ c$membership ] > 0)

##  Create sub-graphs containing the appropriate membership:
g_mixed <- delete.vertices(disnet, !(V(disnet)$group_has_disprod & V(disnet)$group_has_pixprod))
g_disprod <- delete.vertices(disnet, !(V(disnet)$group_has_disprod & !(V(disnet)$group_has_pixprod)))
g_pixprod <- delete.vertices(disnet, !(V(disnet)$group_has_pixprod & !(V(disnet)$group_has_disprod)))

par(mfrow=c(1,2))
plot(g_disprod, vertex.size=8, vertex.label=nodes$name)
plot(g_mixed, vertex.size=8, vertex.label=nodes$name)
plot(g_pixprod, vertex.size=8, vertex.label=nodes$name)

```


## Alte Codeschnipsel
```{r Visnet Baustein aber ohne Nodelist }
# Vorläufige VISNET Darstellung
edges2 <- read.csv("https://raw.githubusercontent.com/tinomarst/pixar-226305/master/daten/el_fig.csv", header=T, as.is=T, sep=",") #Edgelist wird geladen
nodes2 <- read.csv("https://raw.githubusercontent.com/tinomarst/pixar-226305/master/daten/nl_fig.csv", header=T, as.is=T, sep = ",") #Nodelist wird geladen
#visNetwork(nodes, edges, width = "100%")
#Matrix erstellen
matrix2 <- as.matrix(edges2)
disnet2 <- graph_from_data_frame(d=matrix, directed=FALSE)
any(duplicated(colnames(disnet2)))
visIgraph(disnet2, idToLabel = TRUE, layout = "layout_nicely",
  physics = FALSE, smooth = FALSE, type = "square",
  randomSeed = NULL, layoutMatrix = NULL)
```

#Weitergehende Darstellung mit Tidygraph
Igraph als BAsispaket für die Darstellung von Netzwerken ist nur bedingt in der Lage Netzwerke schön darzustellen und darüber hinaus nach eigenen Kriterien zu manipulieren. Hier kommt tidygraph ins Spiel. Das Paket ermöglicht über den Befehl Morph, die Netzwerke anzupassen und anschließend mit GGraph auszugeben. 

Die folgenden Darstellungen sind als Beta Version zu betrachten.
```{r Tidygraph}
#nach Anleitung von https://rviews.rstudio.com/2019/03/06/intro-to-graph-analysis/
#weitere Quellen: https://www.jessesadler.com/post/network-analysis-with-r/
#weitere Quellen: https://www.data-imaginist.com/2018/tidygraph-1-1-a-tidy-hope/

tidydis <- as_tbl_graph(edges)
tidydis

tidydis <- tidydis %>%
  activate(nodes) %>%
  mutate(
    title = str_to_title(name),
    label = str_replace_all(name, " ", "\n")
    )
tidydis

thm <- theme_minimal() +
  theme(
    legend.position = "none",
     axis.title = element_blank(),
     axis.text = element_blank(),
     panel.grid = element_blank(),
     panel.grid.major = element_blank(),
  ) 


theme_set(thm)

tidydis %>%
  ggraph(layout = "kk") +
    geom_node_point() +
    geom_edge_diagonal() 

tidydis %>%
  ggraph(layout = "kk") +
    geom_node_text(aes(label = label, color = name), size = 3) +
    geom_edge_diagonal(color = "gray", alpha = 0.4) 

```

```{r TEilnetzwerk }




```

### Limitationen
Wir haben gesehen, dass es gar nicht so toll ist, das Gesamtnetzwerk zu haben, sondern die Teilnetzwerke viel interessanter sind. 