---
title: "Disnet Notebook"
version: "0.8.6"
output: html_notebook
author: "Tino Marquez"
editor_options: 
  chunk_output_type: console
---

#Disney und Pixar Netzwerk
der wichtigsten Filmfiguren und Mitarbeiter

Forschungsziel / Forschungsinteresse:
FORMULIEREN!


Bei diesem Projekt entschieden wir uns zu jedem Film die wichtigsten Figuren mit zu erfassen, selbst wenn diese keine Cameo-Auftritte in anderen Filmen haben. Das hatte den Vorteil, dass eine Clusterung der Figuren nach Filmen m√∂glich ist und sich die einzelnen Filme enger zusammenr√ºcken. Im Gegenzug bedeutete das aber auch einen erheblichen Mehraufwand bei der Erfassung der Daten. Schlussendlich wuchs die Edgelist auf √ºber 3000 Verbindungen.

Quellen f√ºr das Projekt:
https://pixar.fandom.com/wiki/Pixar_Wiki
https://disney.fandom.com/wiki/The_Disney_Wiki
https://www.imdb.com/
https://en.wikipedia.com
https://www.gamesradar.com/50-best-pixar-easter-eggs/
https://www.insider.com/pixar-movie-easter-eggs-2017-1
https://en.wikipedia.org/wiki/List_of_Pixar_film_references


##Laden der Pakete f√ºr das Projekt

```{r Pakete laden}
library(igraph) #Zur Darstellung der Netzwerke
library(igraphdata) #Um Daten auslesen zu k√∂nnen
library(visNetwork) #eine Alternative zu igraph, die wir nicht wirklich nutzen
library(tidygraph) #eine Weitere Alternative zu igraph, die gro√ües Potential hat, aber nur schlecht dokumentiert ist.
library(ggplot2) #notwendig um mit tidygraph zu arbeiten
library(ggraph) #notwendig um mit tidygraph zu arbeiten
library(stringr) #notwendig um mit tidygraph zu arbeiten
library(rgl)
```

## Optionen f√ºr die Arbeitsumgebung
Leider bringt ein gro√ües Netzwerk die R-Studio Umgebung sehr schnell an Grenzen. Standardm√§√üig limitiert R-Studio die Ausgabe von Variablen auf etwa 400. Durch die enorme Gr√∂√üe useres Netzwerks k√∂nnen bei den Default-Einstellungen nicht alle Verbindungen dargestellt werden. Daf√ºr muss mit dem folgenden Befehl die maximale Anzahl an Darstellungen erh√∂ht werden.

```{r Sonderoptionen da gro√ües Netzwerk}
options(max.print=999999)
```

## Einlesen und √úberpr√ºfen der Daten
Da es bei unserem Projekt insgesamt √ºber 3000 Datenpunkte gibt, haben wir uns entschieden, die Edgelisten der Figuren von den Edgelisten der Mitarbeiter (Directors, Producers und Writers), zu trennen. Rein technisch war es problemlos m√∂glich die Netzwerke mit s√§mtlichen Akteuren darzustellen, allerdings lie√ü sich die Datenlast deutlich reduzieren. Gleichzeitig konnte auch eine, durch die gr√∂√üere Nodelist entstandene Verzerrung der Darstellung, durch das entfernen √ºberfl√ºssiger Akteure im Netzwerk vermieden werden.

Durch das Auftrennen der beiden Netzwerke ist es allerdings nicht mehr m√∂glich zu sehen, welche Mitarbeiter der verschiedenen Studios die meisten Cameos einsetzen.

macht es Sinn hier nochmal eine gesamte Liste zu machen?


### Einlesen der Filme und Figuren
Die Edge und Nodelist der Figuren und Filme wird √ºber read.csv von Github geladen
```{r Edge- und Nodelist laden}
edges <- read.csv("https://raw.githubusercontent.com/tinomarst/pixar-226305/master/daten/el_fig.csv", header=T, as.is=T, sep=",") #Edgelist wird geladen
nodes <- read.csv("https://raw.githubusercontent.com/tinomarst/pixar-226305/master/daten/nl_fig.csv", header=T, as.is=T, sep = ",") #Nodelist wird geladen
matrix <- as.matrix(edges)#Matrix erstellen
disnet <- graph_from_data_frame(d=matrix, vertices=nodes, directed=FALSE) #Gesamtnetzwerk wird im Dataframe gespeichert
disraw <- graph_from_data_frame(d=matrix, vertices=nodes, directed=FALSE) #Gesamtnetzwerk als Rohfassung ohne anpassungen
```

###Einlesen der Mitarbeiter und Filme
Die Edge und Nodelist der Mitarbeiter und Filme wird √ºber read.csv von Github geladen
```{r Edge- und Nodelist laden}
edgesma <- read.csv("https://raw.githubusercontent.com/tinomarst/pixar-226305/master/daten/el_di.csv", header=T, as.is=T, sep=",") #Edgelist wird geladen
nodesma <- read.csv("https://raw.githubusercontent.com/tinomarst/pixar-226305/master/daten/nl_di.csv", header=T, as.is=T, sep = ",") #Nodelist wird geladen
matrixma <- as.matrix(edgesma)#Matrix erstellen
disnetma <- graph_from_data_frame(d=matrixma, vertices=nodesma, directed=FALSE) #Gesamtnetzwerk wird im Dataframe gespeichert
```


###Werte √úberpr√ºfen und Netzwerk validieren
Da es zu Beginn unserer Arbeiten Unstimmigkeiten zwischen der Darstellung des Netzwerks und den Daten in der Edge- und Nodelist gab, war der erste Schritt eine √úberpr√ºfung der Daten, die R-Studio in der Matrix speicherte. F√ºr einen reinen plot der Netzwerke kann dieser Teil auch auskommentiert werden.

````{r Edge- und Vertex-Attribute der Figuren anzeigen}
list.vertex.attributes(disnet)
list.edge.attributes(disnet)
```

````{r Edge- und Vertex-Attribute der Mitarbeiter anzeigen}
list.vertex.attributes(disnetma)
list.edge.attributes(disnetma)
```

```{r √úberpr√ºfung der Node-Daten der Figuren}
V(disnet)$name #Name des jeweiligen Knotens aus der Figuren-Nodelist
V(disnet)$art # Art des jeweiligen Knotens aus der Figuren-Nodelist
V(disnet)$prod # Art des jeweiligen Knotens aus der Figuren-Nodelist
V(disnet)$year # Art des jeweiligen Knotens aus der Figuren-Nodelist
V(disnet)$income # Art des jeweiligen Knotens aus der Figuren-Nodelist
```

```{r √úberpr√ºfung der Node-Daten der Mitarbeiter}
V(disnetma)$name #Name des jeweiligen Knotens aus der Figuren-Nodelist
V(disnetma)$art # Art des jeweiligen Knotens aus der Figuren-Nodelist
V(disnetma)$prod # Art des jeweiligen Knotens aus der Figuren-Nodelist
V(disnetma)$year # Art des jeweiligen Knotens aus der Figuren-Nodelist
V(disnetma)$income # Art des jeweiligen Knotens aus der Figuren-Nodelist
```

Durch das h√§ndische Vergleichen zeigte sich bald, dass gro√üe Teile der Daten fehlten. Durch einige Anpassungen der Edge- und Nodelist sowie die Erweiterung des Darstellungsspeichers von R-Studio konnten nun s√§mtliche Daten fehlerfrei in eine Matrix √ºberf√ºhrt werden.

## Plot des Rohnetzwerks
```{r Ausgabe des Gesamtnetzwerks der Figuren ohne grafische Anpassung}
plot (disraw, main="Gesamtnetzwerk der Figuren")
```
Abb. 1 - Rohdaten-Gesamtnetzwerk der Figuren ohne grafische Ausgestaltung

## Statistiken zum Netzwerk
Da ein erster Plot des Gesamtnetzwerks nur einen gigantischen Hairball, also ein un√ºbersichtliches Netzwerk aus viel zu vielen Knoten produziert (der Plot selbst kommt weiter unten), konzentrieren wir uns zun√§chst auf die reinen statistischen Daten. Auf diese Weise konnten wir bequem die vielversprechendsten Charaktere und Mitarbeiter selektieren, die wir in den Ego-Netzwerken untersuchen k√∂nnten.

### Figuren
```{r Ausgabe der Statistiken zu den Figuren}
disdeg <- degree(disnet, mode="IN") #Hier l√§sst sich der Knoten mit den meisten Verbindungen finden
View(disdeg) #Da die Console die Ausgabe auf eine gewisse Anzahl Ansgaben begrenzt, muss die Tabelle mit view ausgegeben werden
components(disnet) #Components zeigt die Anzahl der Teilnetzwerke und deren Gr√∂√üe
mean_distance(disnet) #Gibt die l√§ngste Verbindung zwischen zwei Knoten aus
edge_density(disnet) #Gibt die Kantendichte des Netzwerks aus
diameter(disnet) 
farthest.nodes (disnet)
disbetween <- betweenness(disnet)
View(disbetween)
```
Folgende Figuren wollten wir in Ego und Teilnetzwerken weiter untersuchen:
A113, Buzz Lightyear, Donald Duck (15), Mickey Mouse (24), Pinocchio (9), Ron Clements, Ball from Luxo (27), Princess Jasmine (11), Tinker Bell (7)


### Mitarbeiter
```{r Ausgabe der Statistiken zu den Mitarbeitern}
madeg <- degree(disnetma, mode="IN") #Hier l√§sst sich der Knoten mit den meisten Verbindungen finden
View(madeg) #Da die Console die Ausgabe auf eine gewisse Anzahl Ansgaben begrenzt, muss die Tabelle mit view ausgegeben werden

components(disnetma) #Components zeigt die Anzahl der Teilnetzwerke und deren Gr√∂√üe
mean_distance(disnetma) #Gibt die l√§ngste Verbindung zwischen zwei Knoten aus
edge_density(disnetma) #Gibt die Kantendichte des Netzwerks aus
```
Folgende Mitarbeiter wollten wir in Ego und Teilnetzwerken weiter untersuchen:
Clyde Geronimi, Hamilton Luske, Wilfred Jackson, Walt Disney, Wolfgang Reitherman, Bill Peet, Erdman Penner, John Lasseter, Ralph Wright, Ted Sears, Vance Gerry



## Einstellungen zur grafischen Darstellung des Netzwerks
In der folgenden Darstellung zeigt sich, dass unser Gesamtnetzwerk nicht besonders √ºbersichtlich ist.

Da wir mit einem solchen Netzwerk nicht arbeiten k√∂nnen, ist eine Anpassung der Darstellung notwendig, mit der die einzelnen Knoten unterschieden werden k√∂nnen. Aufgrund der getrennten Netzwerke m√ºssen die Einstellungen f√ºr die Farben oder Gewichtungen der Kanten jeweils doppelt vorgenommen werden. Im gleichen Schritt wird eine Entzerrung des Netzwerks versucht.

```{r Grafische Anpassung der Knoten und Kanten des Gesamtnetzwerks}

E(disnet)$width <- 2.5
V(disnet)$size <- 4

# Einstellungen f√ºr Filme
V(disnet)[V(disnet)$art == 1]$color <- "gold" #Gesamtnetzwerk Figuren
V(disnet)[V(disnet)$art == 1]$shape <- "square" #Gesamtnetzwerk Figuren

V(disnetma)[V(disnetma)$art == 1]$color <- "gold" #Gesamtnetzwerk Mitarbeiter
V(disnetma)[V(disnetma)$art == 1]$shape <- "square" #Gesamtnetzwerk Mitarbeiter

V(disnetoi)[V(disnetoi)$art == 1]$color <- "gold" #Gesamtnetzwerk ohne Isolates
V(disnetoi)[V(disnetoi)$art == 1]$shape <- "square" #Gesamtnetzwerk ohne Isolates

#Einstellungen f√ºr Figuren
V(disnet)[V(disnet)$art == 2]$color <- "blue"
V(disnet)[V(disnet)$art == 2]$shape <- "circle"
V(disnet)[V(disnet)$art == 3]$color <- "blue"
V(disnet)[V(disnet)$art == 3]$shape <- "circle"
V(disnet)[V(disnet)$art == 4]$color <- "blue"
V(disnet)[V(disnet)$art == 4]$shape <- "circle"
V(disnet)[V(disnet)$art == 5]$shape <- "circle"
V(disnet)[V(disnet)$art == 6]$shape <- "circle"
V(disnet)[V(disnet)$art == 7]$shape <- "circle"
V(disnet)[V(disnet)$art == 8]$shape <- "circle"
V(disnet)[V(disnet)$art == 9]$shape <- "circle"
V(disnet)[V(disnet)$art == 99]$shape <- "circle"

V(disnetoi)[V(disnetoi)$art == 2]$color <- "blue"
V(disnetoi)[V(disnetoi)$art == 2]$shape <- "circle"
V(disnetoi)[V(disnetoi)$art == 3]$color <- "blue"
V(disnetoi)[V(disnetoi)$art == 3]$shape <- "circle"
V(disnetoi)[V(disnetoi)$art == 4]$color <- "blue"
V(disnetoi)[V(disnetoi)$art == 4]$shape <- "circle"
V(disnetoi)[V(disnetoi)$art == 5]$shape <- "circle"
V(disnetoi)[V(disnetoi)$art == 6]$shape <- "circle"
V(disnetoi)[V(disnetoi)$art == 7]$shape <- "circle"
V(disnetoi)[V(disnetoi)$art == 8]$shape <- "circle"
V(disnetoi)[V(disnetoi)$art == 9]$shape <- "circle"
V(disnetoi)[V(disnetoi)$art == 99]$shape <- "circle"


V(disnetma)[V(disnetma)$art == 5]$shape <- "circle"
V(disnetma)[V(disnetma)$art == 5]$color <- "cadetblue"

V(disnetma)[V(disnetma)$art == 6]$shape <- "circle"  #Director
V(disnetma)[V(disnetma)$art == 6]$color <- "cadetblue" #Director

V(disnetma)[V(disnetma)$art == 7]$shape <- "circle" #Producer
V(disnetma)[V(disnetma)$art == 7]$color <- "cadetblue" #Producer

V(disnetma)[V(disnetma)$art == 8]$shape <- "circle" #Writer
V(disnetma)[V(disnetma)$art == 8]$color <- "cadetblue" #Writer

#Einstellungen f√ºr die Kanten
E(disnetma)[E(disnetma)$Type == 6]$color <- "red"  #Director
E(disnetma)[E(disnetma)$Type == 7]$color <- "black"  #Producer
E(disnetma)[E(disnetma)$Type == 8]$color <- "yellow"  #Writer
E(disnetma)[E(disnetma)$Type == 1]$color <- "white"  #Film

E(disnetma)$width <- 4
V(disnetma)$size <- 6


V(disnet)$name <- nodes$name #Die jeweiligen Namen aus der Nodelist werden √ºbernommen
```

## Disney-Pixar Gesamtnetzwerk der Figuren
```{r Erstellen des ersten Plots}

durchmesser <- layout.kamada.kawai(disnet) #zuweisen des Layouts f√ºr einfache Skalierbarkeit
durchmesser <- norm_coords(durchmesser, ymin=-1, ymax=1, xmin=-1, xmax=1) #zuweisen der Grundkoordinaten


plot(disnet, 
     vertex.size=5,
     rescale=F,
     layout=durchmesser*2.0,
     main="Gesamtnetzwerk aller erhobener Figuren") # erste Darstellung des Gesamtnetzwerks

#data <- toVisNetworkData(disnet)
#visNetwork(nodes = data$nodes, edges = data$edges, height = "500px")

```
Da sich in dem Gesamtnetzwerk keine Beziehungen erkennen lassen, muss das Netzwerk zun√§chst etwas eingedampft werden. Dazu entfernen wir s√§mtliche Knoten, die nur eine Verbindung aufweisen. Also Figuren, die in nur einem Film vorkommen oder Isolates sind.
```{r Erstellen des zweiten Plots}

disnetoi <- delete.vertices(simplify(disnet), degree(disnet)<=1) #Alle Knoten entfernen, die nur eine Verbindung oder weniger haben

durchmesseroi <- layout.kamada.kawai(disnetoi) #F√ºr die neue Darstellung muss auch das neue Netzwerk als Ma√üstab genommen werden
durchmesseroi <- norm_coords(durchmesseroi, ymin=-1, ymax=1, xmin=-1, xmax=1) #zuweisen der Grundkoordinaten

plot(disnetoi,
    vertex.size=5,
     rescale=F,
     layout=durchmesseroi*2.0,
     main="Gesamtnetzwerk ohne Isolates und Einfachverbindungen")

```


## Teilnetzwerke
### Erstes Teilnetzwerk
```{r Teilnetzwerke erstellen}
a1 <- delete.vertices(disnet, V(disnet)[art == 2])
a2 <- delete.vertices(a1, V(a1)[art == 3])
a3 <- delete.vertices(simplify(a2), degree(a2)<=0 )
par(mfrow=c(1,1))
plot(a3)

```


### Ego-Netzwerke spannender Akteure oder Filme
```{r Ego-Netzwerke}

#Mickey Mouse
mickey_ego <- make_ego_graph(disnet, order=1, c("Mickey Mouse"))
plot(mickey_ego[[1]])

#Toy Story 4
ts4_ego <- make_ego_graph(disnet, order=2, c("Toy Story 4"))
plot(ts4_ego[[1]])

#Who Framed Roger Rabbit
wfrr_ego <- make_ego_graph(disnet, order=2, c("Who Framed Roger Rabbit")) #Egonetzwerk Who Framed Roger Rabbit
wfrrsm <- delete.vertices(wfrr_ego[[1]],which(degree(wfrr_ego[[1]])<2)) #Hier werden alle 1-fachen und Isolates entfernt

par(mfrow=c(1,2)) #Anzeige f√ºr zwei Netzwerke partitionieren
plot(wfrr_ego[[1]]) #Plot Roger rabbit
plot(wfrrsm) #Plot Roger Rabbit mit deg < 2

par(mfrow=c(1,1)) #Anzeige f√ºr ein Netzwerk partitionieren
plot(wfrrsm) #Plot Roger Rabbit mit deg < 2

wfrr_ego
gr <- graph_from_literal(wfrr_ego)
plot(gr)

#Monsters University
monuni_ego <- make_ego_graph(disnet, order=2, c("Monsters University"))
monunism <- delete.vertices(monuni_ego[[1]],which(degree(monuni_ego[[1]])<2)) #Hier werden alle 1-fachen und Isolates entfernt

par(mfrow=c(1,2)) #Anzeige f√ºr zwei Netzwerke partitionieren
plot(monuni_ego[[1]]) #Plot Monsters University mit deg < 2
plot(monunism) #Plot Monsters University mit deg < 2

#A113
a113_ego <- make_ego_graph(disnet, order=2, c("A113"))
a113_egosm <- make_ego_graph(disnet, order=1, c("A113"))
a113sm <- delete.vertices(a113_ego[[1]],which(degree(a113_ego[[1]])<2)) #Hier werden alle 1-fachen und Isolates entfernt

par(mfrow=c(1,3)) #Anzeige f√ºr zwei Netzwerke partitionieren
plot(a113_ego[[1]]) #Plot A113 Ego Netzwerk mit deg < 2
plot(a113sm) #Plot A113 Ego Netzwerk mit deg < 2
plot(a113_egosm[[1]]) #Plot A113 Ego Netzwerk mit deg < 2


#Ralph breaks the Internet

V(disnet)[V(disnet)$prod == 1]$color <- "blue"
V(disnet)[V(disnet)$prod == 2]$color <- "blue"
V(disnet)[V(disnet)$prod == 3]$color <- "green"
V(disnet)[V(disnet)$prod == 4]$color <- "red"
V(disnet)[V(disnet)$prod == 5]$color <- "black"
V(disnet)[V(disnet)$prod == 6]$color <- "yellow"
V(disnet)[V(disnet)$prod == 7]$color <- "blue"
V(disnet)[V(disnet)$prod == 8]$color <- "blue"
V(disnet)[V(disnet)$prod == 99]$color <- "white"


rbrks_ego <- make_ego_graph(disnet, order=2, c("Ralph Breaks the Internet"))
rbrks_egosm <- make_ego_graph(disnet, order=1, c("Ralph Breaks the Internet"))
rbrkssm <- delete.vertices(rbrks_ego[[1]],which(degree(rbrks_ego[[1]])<2)) #Hier werden alle 1-fachen und Isolates entfernt

par(mfrow=c(1,3)) #Anzeige f√ºr zwei Netzwerke partitionieren
plot(rbrks_ego[[1]]) #Plot Ralph Ego mit deg < 2
plot(rbrkssm) #Plot Ralph Ego mit deg < 2
plot(rbrks_egosm[[1]]) #Plot Ralph Ego mit deg < 2

par(mfrow=c(1,1))
plot(rbrks_ego[[1]], main="Ego-Netzwerk Ralph Breaks The Internet") #Plot Ralph Ego mit deg < 2

legend(0, -.4, paste("sin(", 5:7, "pi * x)"), col = 4:6,  pch = 24,
       ncol = 1, cex = 1, lwd = 2, pt.bg = "pink", pt.cex = 1:3)

```

### Ego Netzwerke der Mitarbeiter
Clyde Geronimi, Hamilton Luske, Wilfred Jackson, Walt Disney, Wolfgang Reitherman, Bill Peet, Erdman Penner, John Lasseter, Ralph Wright, Ted Sears, Vance Gerry

```{r}
par(mfrow=c(1,1))

#Clyde Geronimi
clyde_ego <- make_ego_graph(disnetma, order=2, c("Clyde Geronimi"))
plot(clyde_ego[[1]])

#Hamilton Luske
hamilton_ego <- make_ego_graph(disnetma, order=1, c("Hamilton Luske"))
plot(hamilton_ego[[1]])

#Walt Disney
walt_ego <- make_ego_graph(disnetma, order=2, c("Walt Disney"))
plot(walt_ego[[1]])

#John Lasseter
lasseter_ego <- make_ego_graph(disnetma, order=2, c("John Lasseter"))
plot(lasseter_ego[[1]])

```

### Beschr√§nkung der Figuren nach den Produktionsstudios


### Cameos nach Studios - wer produziert die meisten Easter Eggs

```{r Pixar Teilnetzwerk}

pix1 <- induced.subgraph(disnet, V(disnet)[ prod %in% c("3", "") ]) #
pix15 <- delete.vertices(simplify(pix1), degree(pix1)<=2)
pix2 <- delete.vertices(simplify(pix15), degree(pix15)<=1)

pixdeg <- degree(pix2, mode="IN") #Hier k√∂nnen wir sehen, wie viele Cameos in welchem Film vorkamen
View(pixdeg) #Ausgabe der Daten in einer separaten Tabelle
edge_density #Hier erfassen wir wie oft Figuren wieder verwendet werden um es mit Pixar zu vergleichen

V(pix2)[V(pix2)$art == 1]$color <- "red"
V(pix2)[V(pix2)$art == 2]$color <- "blue"

pixzoom <- layout.kamada.kawai(pix2) #zuweisen des Layouts f√ºr einfache Skalierbarkeit
pixzoom <- norm_coords(pixzoom, ymin=-1, ymax=1, xmin=-1, xmax=1) #zuweisen der Grundkoordinaten
```

```{r Disney Teilnetzwerk}
dis1 <- induced.subgraph(disnet, 
  V(disnet)[ prod %in% c("2", "1", "") ]) #
dis15 <- delete.vertices(simplify(dis1), degree(dis1)<=2)
dis2 <- delete.vertices(simplify(dis15), degree(dis15)<=1)

V(dis2)[V(dis2)$art == 1]$color <- "red"
V(dis2)[V(dis2)$art == 2]$color <- "blue"
edge_density(dis2) #Hier erfassen wir wie oft Figuren wieder verwendet werden um es mit Disney zu vergleichen

diszoom <- layout.kamada.kawai(dis2) #zuweisen des Layouts f√ºr einfache Skalierbarkeit
diszoom <- norm_coords(diszoom, ymin=-1, ymax=1, xmin=-1, xmax=1) #zuweisen der Grundkoordinaten
```

```{r Disney und Pixar Teilnetzwerk}

dip1 <- induced.subgraph(disnet, 
  V(disnet)[ prod %in% c("2", "3", "1", "") ]) #
dip15 <- delete.vertices(simplify(dip1), degree(dip1)<=2)
dip2 <- delete.vertices(simplify(dip15), degree(dip15)<=2)

pixdisdeg <- degree(dip2, mode="IN") #Hier k√∂nnen wir sehen, wie viele Cameos in welchem Film vorkamen
View(pixdisdeg) #Ausgabe der Daten in einer separaten Tabelle

V(dip2)[V(dip2)$art == 1]$color <- "red"
V(dip2)[V(dip2)$art == 2]$color <- "blue"

dipzoom <- layout.kamada.kawai(dip2) #zuweisen des Layouts f√ºr einfache Skalierbarkeit
dipzoom <- norm_coords(dipzoom, ymin=-1, ymax=1, xmin=-1, xmax=1) #zuweisen der Grundkoordinaten
```

```{r Plot der drei Netzwerke}
par(mfrow=c(1,2))
plot(pix2, 
     vertex.size=5000*(betweenness(pix2) / 90000 + 1/800),
     rescale=T,
     layout=pixzoom*1.2,
     main="Cameos bei Pixar")

plot(dis2, 
     vertex.size=1000*(betweenness(dis2) / 90000 + 1/200), #affine transformation um gro√üe Werte kleiner darzustellen als sie sind
     rescale=F,
     layout=diszoom*1.2,
     main="Cameos bei Disney")

par(mfrow=c(1,1))
plot(dip2, 
     vertex.size=500*(betweenness(dip2) / 60000 + 1/120),
     rescale=F,
     layout=dipzoom*1.2,
     main="Cameos Universum√ºbergreifend")

dipcluster <- cluster_label_prop(dip2) # Cluster werden gesucht
class(dipcluster)


plot(dipcluster, dip2, vertex.size=3,
     rescale=F,
     layout=dipzoom*1.2,
     main="Cameos als Cluster")
```


### Cameos nach Studios - wer produziert die meisten Easter Eggs
### Cameos nach Mitarbeitern
### Cluster von Mitarbeitern vs. Figuren
Hier hat sich gezeigt, dass es mehr Mitarbeitercluster gibt als Figurencluster. DAs bedeutet, die Figuren werden aus verschiedenen Film-Gruppen √ºbernommen.
### Zeitliche Darstellung der Pixar Cameos
Funfact es gibt einen Film, der geteasert wurde dann aber doch nicht gedreht wurde.

### Anzeigen der Disney Figuren im Vergleich zu den Pixar-Figuren
```{r Anzeigen der Figuren aus dem Disney und Pixar-Netzwerk}
# ACHTUNG !!! funktioniert noch nicht so gut!!!!!
disneycluster <- cluster_label_prop(disnet) # Cluster werden gesucht
class(disneycluster)
plot(disneycluster, disnet, layout=layout_with_kk) # erste Darstellung des Gesamtnetzwerks mit Clustern

c <- clusters(disnet)
d <- data.frame(membership=c$membership, prod=V(disnet)$prod, id=1:length(V(disnet)))
c$disprod_members <- aggregate(d$prod=="1", by=list(d$membership), FUN=sum)[,2]
c$pixprod_members <- aggregate(d$prod=="3", by=list(d$membership), FUN=sum)[,2]
V(disnet)$group_has_disprod <- (c$disprod_members[ c$membership ] > 0)
V(disnet)$group_has_pixprod <- (c$pixprod_members[ c$membership ] > 0)

##  Create sub-graphs containing the appropriate membership:
g_mixed <- delete.vertices(disnet, !(V(disnet)$group_has_disprod & V(disnet)$group_has_pixprod))
g_disprod <- delete.vertices(disnet, !(V(disnet)$group_has_disprod & !(V(disnet)$group_has_pixprod)))
g_pixprod <- delete.vertices(disnet, !(V(disnet)$group_has_pixprod & !(V(disnet)$group_has_disprod)))

par(mfrow=c(1,2))
plot(g_disprod, vertex.size=8, vertex.label=nodes$name)
plot(g_mixed, vertex.size=8, vertex.label=nodes$name)
plot(g_pixprod, vertex.size=8, vertex.label=nodes$name)

```

## Netzwerk Pixar Upcoming Cameos

Hier sind nur die Figuren dargestellt, die mit einem Cameoauftritt auf einen Film hinweisen, der bald erscheinen wird und in dem sie als Haupt- oder Nebencharaktere auftreten.

```{r Pakete laden}
library(igraph)
library(igraphdata)
```
```{r Sonderoptionen da Groﬂes Netzwerk}
options(max.print=999999)
```

```{r Edge- und Nodelist laden}
edges <- read.csv("https://raw.githubusercontent.com/tinomarst/pixar-226305/master/daten/el_pixar_upcoming.csv", header=T, as.is=T, sep=",") #Edgelist wird geladen
nodes <- read.csv("https://raw.githubusercontent.com/tinomarst/pixar-226305/master/daten/nl_pixar_upcoming.csv", header=T, as.is=T, sep = ",") #Nodelist wird geladen
#Matrix erstellen
matrix <- as.matrix(edges)
pixarupcom <- graph_from_data_frame(d=matrix, vertices=nodes, directed=FALSE)
```


```{r Textuelle Ausgabe der Node-Daten}
V(pixarupcom)$name #Name des jeweiligen Knotens aus der Nodelist
V(pixarupcom)$art # Art des jeweiligen Knotens aus der Nodelist
```


// Grafische Ausgabe des Gesamtnetzwerks

```{r}
E(pixarupcom)$color <- as.factor(edges$type) #Je nach Wert wird die Farbe der Kanten ver‰ndert
V(pixarupcom)$shape <- ifelse(nodes$art == 1, "crectangle", ifelse(nodes$art == 2, "circle", "sphere")) #Die Form der Vertices wird festgelegt Film=square Figur=circle
V(pixarupcom)$color <- as.factor(nodes$art) #Die Farbe der Knoten wird mit unterschiedlichem Wert angepasst
V(pixarupcom)$name <- nodes$name
# 1 Convert to numeric
# 2 Add 1 for offset between proxy links index and nodes index
# 3 Select subset of nodes with above as row index. Return name column
durchmesser <- layout.fruchterman.reingold(disnet, niter = 50) #zuweisen des Layouts f¸r einfache Skalierbarkeit
durchmesser <- norm_coords(durchmesser, ymin=-1, ymax=1, xmin=-1, xmax=1) #zuweisen der Grundkoordinaten
plot(pixarupcom, 
     vertex.size=5,
     rescale=F,
     layout=durchmesser*0.2) # erste Darstellung des Gesamtnetzwerks
tkplot(pixarupcom)
```

## Alte Codeschnipsel
```{r Visnet Baustein aber ohne Nodelist }
# Vorl√§ufige VISNET Darstellung
edges2 <- read.csv("https://raw.githubusercontent.com/tinomarst/pixar-226305/master/daten/el_fig.csv", header=T, as.is=T, sep=",") #Edgelist wird geladen
nodes2 <- read.csv("https://raw.githubusercontent.com/tinomarst/pixar-226305/master/daten/nl_fig.csv", header=T, as.is=T, sep = ",") #Nodelist wird geladen
#visNetwork(nodes, edges, width = "100%")
#Matrix erstellen
matrix2 <- as.matrix(edges2)
disnet2 <- graph_from_data_frame(d=matrix, directed=FALSE)
any(duplicated(colnames(disnet2)))
visIgraph(disnet2, idToLabel = TRUE, layout = "layout_nicely",
  physics = FALSE, smooth = FALSE, type = "square",
  randomSeed = NULL, layoutMatrix = NULL)
```

#Weitergehende Darstellung mit Tidygraph
Igraph als BAsispaket f√ºr die Darstellung von Netzwerken ist nur bedingt in der Lage Netzwerke sch√∂n darzustellen und dar√ºber hinaus nach eigenen Kriterien zu manipulieren. Hier kommt tidygraph ins Spiel. Das Paket erm√∂glicht √ºber den Befehl Morph, die Netzwerke anzupassen und anschlie√üend mit GGraph auszugeben. 

Die folgenden Darstellungen sind als Beta Version zu betrachten.
```{r Tidygraph}
#nach Anleitung von https://rviews.rstudio.com/2019/03/06/intro-to-graph-analysis/
#weitere Quellen: https://www.jessesadler.com/post/network-analysis-with-r/
#weitere Quellen: https://www.data-imaginist.com/2018/tidygraph-1-1-a-tidy-hope/

tidydis <- as_tbl_graph(edges)
tidydis

tidydis <- tidydis %>%
  activate(nodes) %>%
  mutate(
    title = str_to_title(name),
    label = str_replace_all(name, " ", "\n")
    )
tidydis

thm <- theme_minimal() +
  theme(
    legend.position = "none",
     axis.title = element_blank(),
     axis.text = element_blank(),
     panel.grid = element_blank(),
     panel.grid.major = element_blank(),
  ) 


theme_set(thm)

tidydis %>%
  ggraph(layout = "kk") +
    geom_node_point() +
    geom_edge_diagonal() 

tidydis %>%
  ggraph(layout = "kk") +
    geom_node_text(aes(label = label, color = name), size = 3) +
    geom_edge_diagonal(color = "gray", alpha = 0.4) 

```

```{r TEilnetzwerk }




```

### Limitationen
Wir haben gesehen, dass es gar nicht so toll ist, das Gesamtnetzwerk zu haben, sondern die Teilnetzwerke viel interessanter sind. 