---
title: "Easter-Eggs bei Disney und Pixar"
author: "Tino Marquez"
output:
  pdf_document: default
  html_notebook: default
  html_document:
    df_print: paged
editor_options:
  chunk_output_type: console
version: 2.2
status: alpha
info: komprimiert und umsortiert
---

```{r echo=FALSE, comment='hide'}
#Wenn du R noch nicht kennst oder Code nicht besonders magst, kann ich das verstehen. R ist auch nicht ganz einfach. Und wenn es #darum geht, zusätzlich noch ein schönes Dokument zu schaffen, kann man viel, sehr viel Zeit versenken.
#Um die Schritte möglichst nachvollziehbar zu machen, habe ich das gesamte Dokument so weit es geht durchkommentiert.
#Gib dir einen Ruck und lies das Dokument durch - dann wird die Erstellung deines eigenen Netzwerks eigentlich kein Problem.
```

Disney und Pixar sind mitunter die größten Filmstudios für Zeichentrick- und Animationsfilme. Viele Filmfiguren werden wiederverwertet usw. Daher galt unser Forschungsinteresse der Frage, in welchen Filmen treten gehäuft Cameos auf, welche Figuren kommen immer wieder vor und lässt sich eine Korrelation nach Produktionsbudgets ableiten?

Was ist ein _Cameo_-*Auftritt*?

NEtzwerkmaße die für uns eine Rolle Spielen etc

# Die Entwicklung des Netzwerks
Im ersten Schritt soll gezeigt werden, wie die Daten zu den wichtigsten Filmfiguren und Mitarbeitern erhoben und für die Verwendung in RStudio aufbereitet wurden.

Bei diesem Projekt entschieden wir uns zu jedem Film die wichtigsten Figuren mit zu erfassen, selbst wenn diese keine Cameo-Auftritte in anderen Filmen haben. Das hatte den Vorteil, dass eine Clusterung der Figuren nach Filmen möglich ist und sich die einzelnen Filme enger zusammenrücken. Im Gegenzug bedeutete das aber auch einen erheblichen Mehraufwand bei der Erfassung der Daten. Schlussendlich wuchs die Edgelist auf über 3000 Verbindungen.

**Quellen für das Projekt:**  
https://pixar.fandom.com/wiki/Pixar_Wiki  
https://pixar.fandom.com/wiki/References_to_Upcoming_Films  
https://disney.fandom.com/wiki/The_Disney_Wiki  
https://www.imdb.com/  
https://en.wikipedia.com  
https://www.gamesradar.com/50-best-pixar-easter-eggs/  
https://www.insider.com/pixar-movie-easter-eggs-2017-1  
https://en.wikipedia.org/wiki/List_of_Pixar_film_references    


```{r echo=FALSE, results='hide', message=FALSE}
library(igraph) #Zur Darstellung der Netzwerke
library(igraphdata) #Um Daten auslesen zu können
library(visNetwork) #eine Alternative zu igraph, die wir nicht wirklich nutzen
library(tidygraph) #eine Weitere Alternative zu igraph, 
#die großes Potential hat, aber nur schlecht dokumentiert ist.
library(ggplot2) #notwendig um mit tidygraph zu arbeiten
library(ggraph) #notwendig um mit tidygraph zu arbeiten
library(stringr) #notwendig um mit tidygraph zu arbeiten
library(rgl)
library(knitr)
library(tinytex)
library(rmarkdown)
```

## Optionen für die Arbeitsumgebung
Leider bringt ein großes Netzwerk die R-Studio Umgebung sehr schnell an Grenzen. Standardmäßig limitiert R-Studio die Ausgabe von Variablen auf etwa 400. Durch die enorme Größe useres Netzwerks können bei den Default-Einstellungen nicht alle Verbindungen dargestellt werden. Dafür muss mit dem folgenden Befehl die maximale Anzahl an Darstellungen erhöht werden.

```{r Sonderoptionen da großes Netzwerk}
options(max.print=999999)
```

## Einlesen und Überprüfen der Daten



### Einlesen der Filme und Figuren
Die Edge und Nodelist der Figuren und Filme wird über read.csv von Github geladen
```{r results='hide'}
edges <- read.csv("https://raw.githubusercontent.com/tinomarst/pixar-226305/master/daten/el_fig.csv", 
                  header=T, as.is=T, sep=",") #Edgelist wird von Github geladen
nodes <- read.csv("https://raw.githubusercontent.com/tinomarst/pixar-226305/master/daten/nl_fig.csv", 
                  header=T, as.is=T, sep = ",") #Nodelist wird wird von Github geladen

matrix <- as.matrix(edges)#Matrix erstellen
#Gesamtnetzwerk der Figuren wird im Dataframe gespeichert
disnet <- graph_from_data_frame(d=matrix, vertices=nodes, directed=FALSE)
#Gesamtnetzwerk wird für einen Rohplot nochmals eingelesen
disraw <- graph_from_data_frame(d=matrix, vertices=nodes, directed=FALSE) 
```

### Einlesen der Mitarbeiter und Filme
Als zweite Datenquelle wird auch die Edge und Nodelist der Mitarbeiter und Filme mit dem Befehl read.csv von Github geladen.
```{r echo=FALSE, results='hide'}
edgesma <- read.csv("https://raw.githubusercontent.com/tinomarst/pixar-226305/master/daten/el_di.csv", header=T, as.is=T, sep=",") #Edgelist wird geladen
nodesma <- read.csv("https://raw.githubusercontent.com/tinomarst/pixar-226305/master/daten/nl_di.csv", header=T, as.is=T, sep = ",") #Nodelist wird geladen
matrixma <- as.matrix(edgesma)#Matrix erstellen
disnetma <- graph_from_data_frame(d=matrixma, vertices=nodesma, directed=FALSE) #Gesamtnetzwerk wird im Dataframe gespeichert
```


### Werte Überprüfen und Netzwerk validieren
Da es zu Beginn unserer Arbeiten Unstimmigkeiten zwischen der Darstellung des Netzwerks und den Daten in der Edge- und Nodelist gab, war der erste Schritt eine Überprüfung der Daten, die R-Studio in der Matrix speicherte. Für einen reinen plot der Netzwerke kann dieser Teil auch auskommentiert werden.

**Edge- und Vertex-Attribute der Figuren anzeigen**
````{r results='hide'}
list.vertex.attributes(disnet)
list.edge.attributes(disnet)
```


````{r echo=FALSE, results='hide'}
#**Edge- und Vertex-Attribute der Mitarbeiter anzeigen**
list.vertex.attributes(disnetma)
list.edge.attributes(disnetma)
```

**Überprüfung der Node-Daten der Figuren**
```{r results='hide'}
V(disnet)$name #Name des jeweiligen Knotens aus der Figuren-Nodelist
V(disnet)$art # Art des jeweiligen Knotens aus der Figuren-Nodelist
V(disnet)$prod # Art des jeweiligen Knotens aus der Figuren-Nodelist
V(disnet)$year # Art des jeweiligen Knotens aus der Figuren-Nodelist
V(disnet)$income # Art des jeweiligen Knotens aus der Figuren-Nodelist
```


```{r echo=FALSE, results='hide'}
#**Überprüfung der Node-Daten der Mitarbeiter**
V(disnetma)$name #Name des jeweiligen Knotens aus der Figuren-Nodelist
V(disnetma)$art # Art des jeweiligen Knotens aus der Figuren-Nodelist
V(disnetma)$prod # Art des jeweiligen Knotens aus der Figuren-Nodelist
V(disnetma)$year # Art des jeweiligen Knotens aus der Figuren-Nodelist
V(disnetma)$income # Art des jeweiligen Knotens aus der Figuren-Nodelist
```

Durch einen händischen Vergleich zeigte sich bald, dass große Teile der Daten fehlten. Durch einige Anpassungen der Edge- und Nodelist sowie die Erweiterung des Darstellungsspeichers von R-Studio konnten nun sämtliche Daten fehlerfrei in eine Matrix überführt werden.

## Plot des Rohnetzwerks
**Ausgabe des Gesamtnetzwerks der Figuren ohne grafische Anpassung**

```{r echo=FALSE}
rawzoom <- layout.kamada.kawai(disraw)
rawzoom <- norm_coords(rawzoom, ymin=-1, ymax=1, xmin=-1, xmax=1)
par(mar=c(0,2,2,1))
plot (disraw, layout=rawzoom*1.4, rescale=F, vertex.size=5, vertex.label.cex=0.4)
```
Abb. 1 - Rohdaten-Gesamtnetzwerk der Figuren ohne grafische Ausgestaltung


## Statistiken zum Netzwerk 
Da ein erster Plot des Gesamtnetzwerks nur einen gigantischen Hairball, also ein unübersichtliches Netzwerk aus viel zu vielen Knoten produziert (der Plot selbst kommt weiter unten), konzentrieren wir uns zunächst auf die reinen statistischen Daten. Auf diese Weise konnten wir bequem die vielversprechendsten Charaktere und Mitarbeiter selektieren, die wir in den Ego-Netzwerken untersuchen könnten.

### Ausgabe der Statistiken zu den Figuren
```{r results='hide'}
disdeg <- degree(disnet, mode="IN") #Hier lässt sich der Knoten mit den meisten Verbindungen finden
#View(disdeg) #Da die Console die Ausgabe auf eine gewisse Anzahl Ansgaben begrenzt, muss die Tabelle mit view ausgegeben werden
components(disnet) #Components zeigt die Anzahl der Teilnetzwerke und deren Größe
mean_distance(disnet) #Gibt die längste Verbindung zwischen zwei Knoten aus
edge_density(disnet) #Gibt die Kantendichte des Netzwerks aus
diameter(disnet) 
farthest.nodes (disnet)
disbetween <- betweenness(disnet)
#View(disbetween)
```
Folgende Figuren wollten wir in Ego und Teilnetzwerken weiter untersuchen:
A113 (25), Buzz Lightyear (10), Donald Duck (15), Mickey Mouse (24), Pinocchio (9), Ron Clements (10), Ball from Luxo (27), Princess Jasmine (11), Tinker Bell (7)

Bei den Betweenness Werten stellte sich vor allem der Film "Ralph Breaks The Internet" als besonders interessant heraus.

### Ausgabe der Statistiken zu den Mitarbeitern
```{r echo=FALSE, results='hide'}
madeg <- degree(disnetma, mode="IN") #Hier lässt sich der Knoten mit den meisten Verbindungen finden
#View(madeg) #Da die Console die Ausgabe auf eine gewisse Anzahl Ansgaben begrenzt, muss die Tabelle mit view ausgegeben werden
components(disnetma) #Components zeigt die Anzahl der Teilnetzwerke und deren Größe
mean_distance(disnetma) #Gibt die längste Verbindung zwischen zwei Knoten aus
edge_density(disnetma) #Gibt die Kantendichte des Netzwerks aus
```
Mit den selben Befehlen, wie bei den Figuren erheben wir auch die statistischen Daten zu den Mitarbeitern der Studios.
Durch die Auswertung der Netzwerkmaße kommen wir zu dem Schluss, dass wir folgende Mitarbeiter in Ego und Teilnetzwerken weiter untersuchen wollen:
Clyde Geronimi, Hamilton Luske, Wilfred Jackson, Walt Disney, Wolfgang Reitherman, Bill Peet, Erdman Penner, John Lasseter, Ralph Wright, Ted Sears, Vance Gerry


## Einstellungen zur grafischen Darstellung des Netzwerks
In der folgenden Darstellung zeigt sich, dass unser Gesamtnetzwerk nicht besonders übersichtlich ist.

Da wir mit einem solchen Netzwerk nicht arbeiten können, ist eine Anpassung der Darstellung notwendig, mit der die einzelnen Knoten unterschieden werden können. Im gleichen Schritt wird eine Entzerrung des Netzwerks vorgenommen.

**Grafische Anpassung der Knoten und Kanten des Gesamtnetzwerks**
```{r echo=FALSE}
#Da wir beim Einlesen der Daten zwei Netzwerke erstellen, müssen wir auch beiden Netzwerken Eigenschaften für die Knoten und die #Kanten zuweisen. Das ist zwar doppelte Arbeit, aber dadurch können wir beide Netzwerke getrennt voneinander bearbeiten.
#Es gibt für solche Fälle in iGraph auch eine Funktion, mit der die Einstellungen schon zu Beginn des Dokuments global für alle
#Netzwerke festgelegt werden kann. 

E(disnet)$width <- 2.5 #Die Kanten des Netzwerks sollen eine Stärke von 2.5 haben. Soll der Wert abweichen kann das inline, also direkt im Plot-Befehl für den jeweiligen Plot angepasst werden. Schlussendlich haben wir alle Daten einzeln anpassen müssen.
#Das lag daran, dass die Darstellung in RStudio von der Darstellung in der durch KNIT erstellten PDF abweicht.
V(disnet)$size <- 4

# Einstellungen für Filme

V(disnet)[V(disnet)$art == 1]$shape <- "square" #Gesamtnetzwerk Figuren

V(disnetma)[V(disnetma)$art == 1]$shape <- "square" #Gesamtnetzwerk Mitarbeiter

#Einstellungen für Figuren
V(disnet)[V(disnet)$prod == 1]$color <- "blue"
V(disnet)[V(disnet)$prod == 2]$color <- "blue" 
V(disnet)[V(disnet)$prod == 3]$color <- "green"
V(disnet)[V(disnet)$prod == 4]$color <- "red"
V(disnet)[V(disnet)$prod == 5]$color <- "black"
V(disnet)[V(disnet)$prod == 8]$color <- "blue"
V(disnet)[V(disnet)$prod == 6]$color <- "yellow"
V(disnet)[V(disnet)$prod == 99]$color <- "white"

V(disnet)[V(disnet)$art == 2]$shape <- "circle"
V(disnet)[V(disnet)$art == 3]$shape <- "circle"
V(disnet)[V(disnet)$art == 4]$shape <- "circle"
V(disnet)[V(disnet)$art == 5]$shape <- "circle"
V(disnet)[V(disnet)$art == 6]$shape <- "circle"
V(disnet)[V(disnet)$art == 7]$shape <- "circle"
V(disnet)[V(disnet)$art == 8]$shape <- "circle"
V(disnet)[V(disnet)$art == 9]$shape <- "circle"
V(disnet)[V(disnet)$art == 99]$shape <- "circle"

V(disnet)$name <- nodes$name #Dieser Schritt ist extrem wichtig. Hiermit werden die jeweiligen Bezeichungen aus der Namen-Spalte #aus der Nodelist übernommen. Wird der Name nicht ersetzt, zeigt der Plot immer die ID aus der Edgelist an.
```

## Disney-Pixar Gesamtnetzwerk der Figuren
```{r echo=FALSE}
#zuweisen des Layouts für einfache Skalierbarkeit
durchmesser <- layout_with_kk(disnet)
#zuweisen der Grundkoordinaten
durchmesser <- norm_coords(durchmesser, ymin=-1, ymax=1, xmin=-1, xmax=1) 
par(mar=c(0,0,0,0))

plot(disnet, 
     vertex.size=0.3,
     vertex.color="orange",
     vertex.label.cex=0.1,
     vertex.frame.width=0.001,
     rescale=F,
    vertex.label.dist=0.08,
     vertex.frame.color=rgb(0,0,0,alpha=0.01),
     layout=durchmesser*1.0,
     edge.width=0.15,
     ) # erste Darstellung des Gesamtnetzwerks

#data <- toVisNetworkData(disnet)
#visNetwork(nodes = data$nodes, edges = data$edges, height = "500px")

```
Da sich in dem Gesamtnetzwerk keine Beziehungen erkennen lassen, muss das Netzwerk zunächst etwas eingedampft werden. Dazu entfernen wir sämtliche Knoten, die nur eine Verbindung aufweisen. Also Figuren, die in nur einem Film vorkommen oder Isolates sind.
```{r Erstellen des zweiten Plots}

#Alle Knoten entfernen, die nur eine Verbindung oder weniger haben
disnetoi <- delete.vertices(simplify(disnet), degree(disnet)<=1)

#Für die neue Darstellung muss auch das neue Netzwerk als Maßstab genommen werden
durchmesseroi <- layout_nicely(disnetoi)

#zuweisen der Grundkoordinaten
durchmesseroi <- norm_coords(durchmesseroi, ymin=-1, ymax=1, xmin=-1, xmax=1)

```

```{r echo=FALSE}
V(disnetoi)[V(disnetoi)$art == 1]$color <- "gold" #Gesamtnetzwerk ohne Isolates
V(disnetoi)[V(disnetoi)$art == 1]$shape <- "square" #Gesamtnetzwerk ohne Isolates
V(disnetoi)[V(disnetoi)$art == 2]$color <- "blue"
V(disnetoi)[V(disnetoi)$art == 2]$shape <- "circle"
V(disnetoi)[V(disnetoi)$art == 3]$color <- "blue"
V(disnetoi)[V(disnetoi)$art == 3]$shape <- "circle"
V(disnetoi)[V(disnetoi)$art == 4]$color <- "blue"
V(disnetoi)[V(disnetoi)$art == 4]$shape <- "circle"
V(disnetoi)[V(disnetoi)$art == 5]$shape <- "circle"
V(disnetoi)[V(disnetoi)$art == 6]$shape <- "circle"
V(disnetoi)[V(disnetoi)$art == 7]$shape <- "circle"
V(disnetoi)[V(disnetoi)$art == 8]$shape <- "circle"
V(disnetoi)[V(disnetoi)$art == 9]$shape <- "circle"
V(disnetoi)[V(disnetoi)$art == 99]$shape <- "circle"
E(disnetoi)$color <- as.factor(edges$Type)
```

```{r}
par(mfrow=c(1,1), mar=c(0,1,0,1))
plot(disnetoi, 
     vertex.label.cex=0.2,
     vertex.size=20*(betweenness(disnetoi) / 600000 + 1/20),
     rescale=F,
     vertex.label.dist=0.21,
     vertex.label.deg=pi*1.6,
     vertex.frame.color=rgb(0,0,0,alpha=0.3),
     vertex.frame.width=0.6,
     edge.width=0.3,
     #edge.color=rgb(0,0,0,0.4),
     layout=durchmesseroi*1.0)
#title("Gesamtnetzwerk ohne Isolates und Einfachverbindungen",cex.main=1,col.main="black", line = 1)


```

## Teilnetzwerke
### Erstes Teilnetzwerk
Hier versuchen wir ein erstes Teilnetzwerk darzustellen
```{r Teilnetzwerke erstellen} 
a1 <- delete.vertices(disnet, V(disnet)[art == 2])
a2 <- delete.vertices(a1, V(a1)[art == 3])
a3 <- delete.vertices(simplify(a2), degree(a2)<=0 )

#Layout
durchmessera3 <- layout.kamada.kawai(a3)
durchmessera3 <- norm_coords(durchmessera3, ymin=-1, ymax=1, xmin=-1, xmax=1)

#Größer für Druck
par(mfrow=c(1,1), mar=c(0,1,0,1))

#Optik
V(a3)[V(a3)$prod == 1]$color <- rgb(0,0,1,alpha=0.3)
V(a3)[V(a3)$prod == 2]$color <- rgb(0,0,1,alpha=0.3) 
V(a3)[V(a3)$prod == 3]$color <- rgb(0,1,0,alpha=0.3)
V(a3)[V(a3)$prod == 4]$color <- rgb(1,0,0,alpha=0.3)
V(a3)[V(a3)$prod == 5]$color <- rgb(0,0,0,alpha=0.3)
V(a3)[V(a3)$prod == 8]$color <- rgb(0,0,1,alpha=0.3)
V(a3)[V(a3)$prod == 6]$color <- rgb(1,1,0,alpha=0.3)
V(a3)[V(a3)$prod == 99]$color <- rgb(1,1,1,alpha=0.3)

plot(a3,
     vertex.label.cex=0.4,
     layout=durchmessera3*1.0,
     rescale=FALSE,
     vertex.frame.color=rgb(0,0,0,alpha=0.3),
     vertex.frame.width=0.8,
     edge.width=0.6,
     label.dist=1,
     edge.color=rgb(0,0,0,0.4),
     vertex.size=20*(betweenness(a3) / 600 + 0.3))

```

### Ego-Netzwerke spannender Akteure oder Filme
Ego Netzwerke können vielleicht auch etwas aussagen

#### Mickey Mouse
spannend?

```{r}

# Mickey Mouse
mickey_ego <- make_ego_graph(disnet, order=2, c("Mickey Mouse"))
mmego <- mickey_ego[[1]]
mickeyzoom <- layout.kamada.kawai(mmego)
mickeyzoom <- norm_coords(mickeyzoom, ymin=-1, ymax=1, xmin=-1, xmax=1)
par(mar=c(0,1,0,1))
plot(mmego, 
     layout=mickeyzoom*1.0,
     vertex.size=3,
     edge.width=0.4,
     rescale=FALSE,
     vertex.label.cex=0.5,
     edge.color=rgb(0,0,0,alpha=0.5),
     vertex.frame.color=rgb(0,0,0,alpha=0.3),
     vertex.frame.width=0.8,
     vertex.label.degree = pi*1.5,
     vertex.label.dist=0.4,
    edge.color=rgb(0,0,0,0.8),)

```

#### Ralph breaks the Internet
In der Voruntersuchung der Daten hat sich rbti schon als spannend herausgestellt 



```{r}



rbrks_ego <- make_ego_graph(disnet, order=2, c("Ralph Breaks the Internet"))
rbrksi <- rbrks_ego[[1]]
rbrks_egosm <- make_ego_graph(disnet, order=1, c("Ralph Breaks the Internet"))
rbrksie <- rbrks_egosm[[1]]
rbrkssm <- delete.vertices(rbrks_ego[[1]],which(degree(rbrks_ego[[1]])<2)) #Hier werden alle 1-fachen und Isolates entfernt

```

```{r}
dmrego <- layout.kamada.kawai(rbrksi)
dmrego <- norm_coords(dmrego, ymin=-1, ymax=1, xmin=-1, xmax=1)

dmrsm <- layout.kamada.kawai(rbrkssm)
dmrsm <- norm_coords(dmrsm, ymin=-1, ymax=1, xmin=-1, xmax=1)

dmresm <- layout.kamada.kawai(rbrksie)
dmresm <- norm_coords(dmresm, ymin=-1, ymax=1, xmin=-1, xmax=1)

```

```{r}

V(rbrksi)["Ralph Breaks the Internet"]$color <- "black"

par(mfrow=c(1,1), mar=c(0,2,2,1)) #Anzeige für zwei Netzwerke partitionieren



plot(rbrks_ego[[1]], rescale=FALSE, vertex.label.dist=1, vertex.label.deg=pi/2, vertex.label.cex=0.5, edge.width=1, layout=dmrego*1.2) #Plot Ralph Ego mit deg < 2
plot(rbrkssm, vertex.label.dist=1, vertex.label.deg=pi/2, rescale=FALSE, vertex.label.cex=0.5, edge.width=1, layout=dmrsm*1.2) #Plot Ralph Ego mit deg < 2
plot(rbrks_egosm[[1]], vertex.label.dist=1, vertex.label.deg=pi/2, rescale=FALSE, vertex.label.cex=0.5, edge.width=1, layout=dmresm*1.2) #Plot Ralph Ego mit deg < 2


E(rbrksi)$color <- as.factor(edges$Type)
V(rbrksi)[V(rbrksi)$prod == 3]$color <- rgb(0,1,0,alpha=0.85)
V(rbrksi)[V(rbrksi)$prod == 2]$color <- rgb(0,0,1,alpha=0.85)
V(rbrksi)[V(rbrksi)$prod == 1]$color <- rgb(0,0,1,alpha=0.85)
V(rbrksi)[V(rbrksi)$prod == 8]$color <- rgb(0,0,1,alpha=0.85)
V(rbrksi)[V(rbrksi)$prod == 4]$color <- rgb(1,0,0,alpha=0.85)
V(rbrksi)[V(rbrksi)$prod == 6]$color <- rgb(1,1,0,alpha=0.9)
V(rbrksi)[V(rbrksi)$prod == 5]$color <- rgb(0,0,0,alpha=0.7)
V(rbrksi)[V(rbrksi)$prod == 99]$color <- rgb(1,1,1,alpha=0.9)

plot(rbrksi,
     rescale=FALSE,
     edge.width=1,
     label.degree = pi*1.35,
     layout=dmrego*1.1,
     #main="Ego-Netzwerk Ralph Breaks The Internet",
     vertex.label.dist=1,
     vertex.label.deg=pi/2,
     vertex.label.cex=0.5,
     vertex.size= 30*(betweenness(rbrksi) / 44000 + 0.2),
     vertex.frame.color=rgb(0,0,0,alpha=0.3),
     vertex.frame.width=0.8)

    legend(0.9, -0.57, legend=c("Pixar", "Disney", "Marvel", "Lucasfilm", "Warner-Bros"),
       col=c("green", "blue", "red", "black", "yellow"), lty=1, lwd=10, cex=0.8)
```

### Ego Netzwerke der Mitarbeiter

Clyde Geronimi, Hamilton Luske, Wilfred Jackson, Walt Disney, Wolfgang Reitherman, Bill Peet, Erdman Penner, John Lasseter, Ralph Wright, Ted Sears, Vance Gerry

```{r eval=FALSE, echo=FALSE}
par(mfrow=c(1,1), mar(0,1,1,1))
E(disnet)$color <- as.factor(edges$Type)


#Clyde Geronimi
clyde_ego <- make_ego_graph(disnetma, order=2, c("Clyde Geronimi"))
plot(clyde_ego[[1]])

#Hamilton Luske
hamilton_ego <- make_ego_graph(disnetma, order=1, c("Hamilton Luske"))
plot(hamilton_ego[[1]])

#Walt Disney
walt_ego <- make_ego_graph(disnetma, order=2, c("Walt Disney"))
plot(walt_ego[[1]])

#John Lasseter
lasseter_ego <- make_ego_graph(disnetma, order=2, c("John Lasseter"))
plot(lasseter_ego[[1]])

```


### Beschränkung der Figuren nach den Produktionsstudios


### Cameos nach Studios - wer produziert die meisten Easter Eggs
**Pixar Teilnetzwerk**
```{r echo=FALSE, message='hide', results='hide'}

pix1 <- induced.subgraph(disnet, V(disnet)[ prod %in% c("3", "") ]) #
pix15 <- delete.vertices(simplify(pix1), degree(pix1)<=2)
pix2 <- delete.vertices(simplify(pix15), degree(pix15)<=1)

pixdeg <- degree(pix2, mode="IN") #Hier können wir sehen, wie viele Cameos in welchem Film vorkamen
#View(pixdeg) #Ausgabe der Daten in einer separaten Tabelle
edge_density #Hier erfassen wir wie oft Figuren wieder verwendet werden um es mit Pixar zu vergleichen

V(pix2)[V(pix2)$art == 1]$color <- rgb(1,0,0,alpha=0.8)
V(pix2)[V(pix2)$art == 2]$color <- rgb(0,0,1,alpha=0.8)

pixzoom <- layout.kamada.kawai(pix2) #zuweisen des Layouts für einfache Skalierbarkeit
pixzoom <- norm_coords(pixzoom, ymin=-1, ymax=1, xmin=-1, xmax=1) #zuweisen der Grundkoordinaten
```

**Disney Teilnetzwerk**

```{r echo=FALSE, message='hide', results='hide'}
dis1 <- induced.subgraph(disnet, 
  V(disnet)[ prod %in% c("2", "1", "") ]) #
dis15 <- delete.vertices(simplify(dis1), degree(dis1)<=2)
dis2 <- delete.vertices(simplify(dis15), degree(dis15)<=1)

V(dis2)[V(dis2)$art == 1]$color <- rgb(1,0,0,alpha=0.8)
V(dis2)[V(dis2)$art == 2]$color <- rgb(0,0,1,alpha=0.8)
edge_density(dis2) #Hier erfassen wir wie oft Figuren wieder verwendet werden um es mit Disney zu vergleichen

diszoom <- layout.kamada.kawai(dis2) #zuweisen des Layouts für einfache Skalierbarkeit
diszoom <- norm_coords(diszoom, ymin=-1, ymax=1, xmin=-1, xmax=1) #zuweisen der Grundkoordinaten
```
**Disney und Pixar Teilnetzwerk**
blabla
```{r  echo=FALSE, message='hide', results='hide'}

dip1 <- induced.subgraph(disnet, 
  V(disnet)[ prod %in% c("2", "3", "1", "") ]) #
dip15 <- delete.vertices(simplify(dip1), degree(dip1)<=2)
dip2 <- delete.vertices(simplify(dip15), degree(dip15)<=2)

pixdisdeg <- degree(dip2, mode="IN") #Hier können wir sehen, wie viele Cameos in welchem Film vorkamen
#View(pixdisdeg) #Ausgabe der Daten in einer separaten Tabelle

V(dip2)[V(dip2)$art == 1]$color <- rgb(1,0,0,alpha=0.8)
V(dip2)[V(dip2)$art == 2]$color <- rgb(0,0,1,alpha=0.8)

dipzoom <- layout.kamada.kawai(dip2) #zuweisen des Layouts für einfache Skalierbarkeit
dipzoom <- norm_coords(dipzoom, ymin=-1, ymax=1, xmin=-1, xmax=1) #zuweisen der Grundkoordinaten
```
blubb

**Plot der drei Netzwerke**
noch mal Blabla

```{r echo=FALSE}
#plot erstes Netzwerk
par(mfrow=c(1,2), mar=c(0,0,0,0))
plot(pix2, 
     vertex.size=5000*(betweenness(pix2) / 90000 + 1/800),
     rescale=F,
     edge.width=0.6,
     vertex.label.cex=0.5,
     vertex.frame.color=rgb(0,0,0,alpha=0.3),
     vertex.frame.width=0.8,
     layout=pixzoom*1.0)
title("Cameos bei Pixar",cex.main=1,col.main="black", line = -2.5)

plot(dis2, 
     vertex.size=1000*(betweenness(dis2) / 90000 + 1/200), #affine transformation um große Werte kleiner darzustellen als sie sind
     rescale=F,
     vertex.label.cex=0.5,
     vertex.frame.color=rgb(0,0,0,alpha=0.3),
     vertex.frame.width=0.8,
     edge.width=0.6,
     layout=diszoom*1.0)
title("Cameos bei Disney",cex.main=1,col.main="black", line = -2.5)
```

Wenn hier Text dazwischen steht?

```{r echo=FALSE, message='hide', warning=FALSE}

##########################################
### Cameos Disney Betweenness und Degree
##########################################

par(mfrow=c(1,2), mar=c(0,0,0,0))
plot(dis2, 
     vertex.size=1050*(betweenness(dis2) / 90000 + 1/200), #affine transformation um große Werte kleiner darzustellen als sie sind
     rescale=F,
     vertex.label.cex=0.5,
     vertex.label.color="black",
     vertex.frame.color=rgb(0,0,0,alpha=0.3),
     vertex.frame.width=0.8,
     edge.width=0.6,
     layout=diszoom*1.0)
title("Disney Cameos Betweenness",cex.main=1,col.main="black", line = -2.5)

plot(dis2, 
     vertex.size=degree(dis2), #affine transformation um große Werte kleiner darzustellen als sie sind
     rescale=F,
     vertex.label.cex=0.5,
     vertex.label.color="black",
     vertex.frame.color=rgb(0,0,0,alpha=0.3),
     vertex.frame.width=0.8,
     edge.width=0.6,
    layout=diszoom*1.0)
title("Disney Cameos Degree",cex.main=1,col.main="black", line = -2.5)
```
Hier könnte mehr Bla Bla stehen

```{r echo=FALSE, message='hide', warning=FALSE}

##################################
### Cameos Universumübergreifend
##################################

par(mfrow=c(1,1), mar=c(0,1,0,1))

V(dip2)[V(dip2)$prod == 3]$color <- rgb(0,1,0,alpha=0.85)
V(dip2)[V(dip2)$prod == 2]$color <- rgb(0,0,1,alpha=0.85)
V(dip2)[V(dip2)$prod == 1]$color <- rgb(0,0,1,alpha=0.85)
V(dip2)[V(dip2)$prod == 8]$color <- rgb(0,0,1,alpha=0.85)
V(dip2)[V(dip2)$prod == 4]$color <- rgb(1,0,0,alpha=0.85)
V(dip2)[V(dip2)$prod == 6]$color <- rgb(1,1,0,alpha=0.9)
V(dip2)[V(dip2)$prod == 5]$color <- rgb(0,0,0,alpha=0.7)
V(dip2)[V(dip2)$prod == 99]$color <- rgb(1,1,1,alpha=0.9)
E(dip2)$color <- as.factor(edges$Type)


plot(dip2, 
     vertex.size=500*(betweenness(dip2) / 60000 + 1/120),
     rescale=F,
     #edge.color=rgb(0,0,0,alpha=0.4),
     vertex.frame.color=rgb(0,0,0,alpha=0.3),
     vertex.frame.width=0.8,
     edge.width=0.7,
     vertex.label.color="black",
     vertex.label.cex=0.5,
     layout=dipzoom*1.0,
     #main="Cameos Universumübergreifend"
     )

    legend(1, -0.7, legend=c("Pixar", "Disney"),
       col=c("green", "blue"), lty=1, lwd=5, cex=0.5)

#################################   
### Cameos in Clustern
#################################
        
dipcluster <- cluster_label_prop(dip2) # Cluster werden gesucht
class(dipcluster)

par(mfrow=c(1,1), mar=c(0,0,0,0))
plot(dipcluster, dip2, vertex.size=1000*(betweenness(dip2) / 120000 + 1/200),
     rescale=F,
     edge.color=rgb(0,0,0,alpha=0.3),
     vertex.frame.color=rgb(0,0,0,alpha=0.3),
     vertex.label.cex=0.4,
     vertex.label.color="black",
     label.dist=1,
     vertex.label.cex=0.5,
     layout=dipzoom*1.0,
     #main="Cameos als Cluster"
     )
```

### Betweenness
Um darzustellen, welche Figuren besonders wichtig sind, greifen wir bei der Darstellung der Cameo-Netze auf den Betweenness-Wert zurück. Dieser sagt aus, welche Figuren einen besonders hohen Stellenwert im Netzwerk einnehmen, da sie verschiedene Akteure und Teilnetze überhaupt erst verbinden. Je höher dieser Wert ist, umso mehr Akteure und Teilnetze verbindet er.

Bei der Analyse unserer Teilnetzwerke (Disney und Pixar) greifen wir auf diesen Wert zurück um die Größe der Knoten in Abhängigkeit ihrer Wichtigkeit zu variieren.

### Cameos nach Studios - wer produziert die meisten Easter Eggs
### Cameos nach Mitarbeitern
### Cluster von Mitarbeitern vs. Figuren
Hier hat sich gezeigt, dass es mehr Mitarbeitercluster gibt als Figurencluster. DAs bedeutet, die Figuren werden aus verschiedenen Film-Gruppen übernommen.

### Zeitliche Darstellung der Pixar Cameos
Funfact es gibt einen Film, der geteasert wurde dann aber doch nicht gedreht wurde.

### Credits
Vielen Dank an Markus, der Tino die mathematischen Hintergründe der affinen Transformation erklärt hat.

### Limitationen
Wir haben gesehen, dass es gar nicht so toll ist, das Gesamtnetzwerk zu haben, sondern die Teilnetzwerke viel interessanter sind. 

```{r}
#disdeg
#disbetween
```